# Gabriel Queiroz de Camargo

Av. Amazonas, Belo Horizonte.

62 98248-8100 | gabrielqueirozcamargo@gmail.com

### Síntese

Doutorando pela Universidade Federal de Minas Gerais (2022-), Mestre em Direito Urbanístico pela UFPR (2019-2021) e graduado em Direito pela Universidade Federal de Goiás (2017), tem como área de pesquisa o direito à moradia, à cidade, humanos, urbanístico e administrativo.

Atua como advogado desde 2018.

#### Resumo

Advogado desde 2018, com um percurso sólido em pesquisa e extensão, vide: Programa Jovens Talentos para ciência (2013-2014); PIBIC (2014-2015, 2015-2016, 2016-2017); Bolsista CAPES/ Mestrado, Programa DICIT(2019-) e Programa RE-HABITARE (2022-). Também possui experiência como advogado trabalhista, atuando na área sindical/trabalhista (2018/2021), além de experiência com regularização de terras, usucapião, contratos habitacionais (SFH) e legitimação da posse, tendo participado como assessor jurídico do grupo de pesquisa e extensão DICIT( Direito, cidade e terra) junto à Defensoria Pública da União, sobre o tema da regularização de ocupações em áreas féderais.

### Educação

• Doutorado em Direito (em andamento), 2022-

Universidade Federal de Minas Gerais – Belo Horizonte

• Mestre em Direito Urbanístico, 2021

**Universidade Federal do Paraná** — Curitiba

• Bacharel em Direito: Direito, 2017

Universidade Federal de Goiás — Goiânia

### **Habilidades e Conhecimentos**

- Direito Urbanístico
- Direito Administrativo
- Direito Constitucional

- Direito Imobiliário/ Habitacional
- Direito do Trabalho/sindical
- Direito Agrário e registral
- Pacote Office e computação
- Inglês intermediário

## Experiência

 Advogado trabalhista do Sindicato dos Artistas e Técnicos em espetáculos e diversões de Goiás — Goiânia:

Janeiro 2018 — abril 2019

Fevereiro 2020 – janeiro 2022

• Advogado autônomo – Goiânia/ Curitiba

Abril 2019 - Janeiro de 2020

• Assessor jurídico e pesquisador (DICIT)- Curitiba

Maio 2019- Outubro 2021